Inventaris van het archief van de Natuurwetenschappelijke Commissie, 1923-1997
Nationaal Archief, Den Haag
- Natuur- en landschapsbeheer 1945-, 079A
  - Het aanmerken van gebieden die bescherming verdienen vanwege hun grote waarde voor natuur en landschap. 1945-1968, 64
    - Ruilverkavelingen met natuurwetenschappelijke waarde, 2
      - Bakel (NB)., 1956-1973; div. nrs.
        - Bijbehorende tekening, 6077
        - Bijbehorende tekening, 6078
        - Bijbehorende tekening, 10208
        - Bijbehorende tekening, 15154
        - Bijbehorende tekening, 15155
        - Bijbehorende tekening, 15156
        - Bijbehorende tekening, 15157
        - Bijbehorende tekening, 15158
        - Bijbehorende tekening, 20151
      - Balmahuizen (Gr)., 1946-1947; 945
      - Banholt-Bruisterbos (L)., 1963; 947, 6089
        - Stuk, 947
        - Bijbehorende tekening, 6089
      - Banholt-Mheer (L)., 1963; div. nrs.
        - Stuk, 946
        - Bijbehorende tekening, 6087
        - Bijbehorende tekening, 6088
      - Bathmen (O)., 1964-1979; div. nrs.
        - Stukken, 1764; pak
        - Bijbehorende tekening, 8036
        - Bijbehorende tekening, 8037
        - Bijbehorende tekening, 8038
        - Bijbehorende tekening, 8039
        - Bijbehorende tekening, 8040
        - Bijbehorende tekening, 8041
        - Bijbehorende tekening, 8042
        - Bijbehorende tekening, 8043
        - Bijbehorende tekening, 20257
        - Bijbehorende tekening, 20258
        - Bijbehorende tekening, 20259
        - Bijbehorende tekening, 20260
        - Bijbehorende tekening, 20261
      - B-Driehoek (ZH)., 1988-1992; 1983
      - Beegden (L)., 1960; 948; stuk
      - Beek (L)., 1986; 1984
      - Beek en Donk (NB)., 1965-1969; 949
      - Beekbergen (Gld)., 1947-1948; 950
      - Beek-Genhout (L)., 1963-1968; div. nrs.
        - Stukken, 951
        - Bijbehorende tekening, 6090
        - Bijbehorende tekening, 6091
        - Bijbehorende tekening, 6092
      - De Beemster (NH)., 1991; 1985, 8670
        - Stukken, 1985
        - Bijbehorende tekening, 8670
      - Beers-Gassel (NB)., 1963-1974; 953
      - Beersterhoogen (Gr)., 1965-1966; 957
      - Beerta (Gr)., 1963-1978; div. nrs.
        - Stukken, 952
        - Bijbehorende tekening, 6093
        - Bijbehorende tekening, 6094
        - Bijbehorende tekening, 6095
        - Bijbehorende tekening, 6096
        - Bijbehorende tekening, 6097
        - Bijbehorende tekening, 6098
        - Bijbehorende tekening, 6099
        - Bijbehorende tekening, 15159
        - Bijbehorende tekening, 20152
      - Beesd (Gld)., 1962; div. nrs.
        - Stukken, 1321
        - Bijbehorende tekening, 6993
        - Bijbehorende tekening, 6994
        - Bijbehorende tekening, 6995
        - Bijbehorende tekening, 6996
        - Bijbehorende tekening, 6997
        - Bijbehorende tekening, 6998
        - Bijbehorende tekening, 6999
      - Beesel (L)., 1965-1967; div. nrs.
        - Stukken, 956
        - Bijbehorende tekening, 6108
        - Bijbehorende tekening, 6109
        - Bijbehorende tekening, 6110
        - Bijbehorende tekening, 6111
        - Bijbehorende tekening, 6112
        - Bijbehorende tekening, 6113
        - Bijbehorende tekening, 6114
        - Bijbehorende tekening, 6115
        - Bijbehorende tekening, 6116
        - Bijbehorende tekening, 6117
        - Bijbehorende tekening, 6118
        - Bijbehorende tekening, 6119
        - Bijbehorende tekening, 6120
      - Beesel-Swalmen (L)., 1976-1980; div. nrs.
        - Stukken, 1798
        - Bijbehorende tekening, 8227
        - Bijbehorende tekening, 8228
        - Bijbehorende tekening, 8229
        - Bijbehorende tekening, 8230
        - Bijbehorende tekening, 8231
        - Bijbehorende tekening, 8232
        - Bijbehorende tekening, 8233
        - Bijbehorende tekening, 8234
        - Bijbehorende tekening, 8235
        - Bijbehorende tekening, 8236
        - Bijbehorende tekening, 8237
        - Bijbehorende tekening, 8238
        - Bijbehorende tekening, 20287
      - Bekkum (O)., 1948-1969; 940, 6079
        - Stukken, 940
        - Bijbehorende tekening, 6079
      - Belfeld (L)., 1955-1963; div. nrs.
        - Stuk, 1319
        - Bijbehorende tekening, 6991
        - Bijbehorende tekening, 6992
      - Bellingwolde-Blijham (Gr)., 1948-1968; div. nrs.
        - Stukken, 942
        - Bijbehorende tekening, 6080
        - Bijbehorende tekening, 6081
        - Bijbehorende tekening, 6082
      - Beltrum (Gld)., 1949-1991; div. nrs.
        - 1949-1975, div. nrs.
          - Stukken, 943
          - Bijbehorende tekening, 6083
          - Bijbehorende tekening, 10209
          - Bijbehorende tekening, 10210
        - 1991, div. nrs.
          - Stukken, 1986
          - Bijbehorende tekening, 8671
          - Bijbehorende tekening, 8672
      - Beltschutsloot (O)., 1953-1954; div. nrs.
        - Stukken, 944
        - Bijbehorende tekening, 6084
        - Bijbehorende tekening, 6085
        - Bijbehorende tekening, 6086
      - Beneden Dommel (NB)., 1952-1974; 1049, 6359
        - Stukken, 1049
        - Bijbehorende tekening, 6359
      - Beneden Donge (NB)., 1946-1984; div. nrs.
        - Stukken, 1318
        - Bijbehorende tekening, 6989
        - Bijbehorende tekening, 6990
        - Bijbehorende tekening, 15239
        - Bijbehorende tekening, 15240
        - Bijbehorende tekening, 15241
        - Bijbehorende tekening, 15242
        - Bijbehorende tekening, 15243
      - Beneden-Dinkel (O)., 1948-1983; div. nrs.
        - Stukken, 955; pak
        - Bijbehorende tekening, 6100
        - Bijbehorende tekening, 6101
        - Bijbehorende tekening, 6102
        - Bijbehorende tekening, 6103
        - Bijbehorende tekening, 6104
        - Bijbehorende tekening, 6105
        - Bijbehorende tekening, 6106
        - Bijbehorende tekening, 6107
        - Bijbehorende tekening, 20153
      - Bentelo Wiene (O)., 1955-1969; 963
      - Benzenrade (L)., 1969; 964; stuk
      - Beoosten het Ommerkanaal (O)., 1955; 965; stuk
      - Berg-Ambij (L)., 1963; div. nrs.
        - Stukken, 966
        - Bijbehorende tekening, 6121
        - Bijbehorende tekening, 6122
      - Bergeijk (NB)., 1946-1962; div. nrs.
        - Stukken, 938
        - Bijbehorende tekening, 6065
        - Bijbehorende tekening, 6066
        - Bijbehorende tekening, 6067
        - Bijbehorende tekening, 6068
        - Bijbehorende tekening, 6069
        - Bijbehorende tekening, 6070
        - Bijbehorende tekening, 6071
        - Bijbehorende tekening, 6072
        - Bijbehorende tekening, 15150
        - Bijbehorende tekening, 15151
        - Bijbehorende tekening, 15152
        - Bijbehorende tekening, 15153
      - Bergen (L)., 1952-1975; div. nrs.
        - Stukken, 937; pak
        - Bijbehorende tekening, 6057
        - Bijbehorende tekening, 6058
        - Bijbehorende tekening, 6059
        - Bijbehorende tekening, 6060
        - Bijbehorende tekening, 6061
        - Bijbehorende tekening, 6062
        - Bijbehorende tekening, 6063
        - Bijbehorende tekening, 6064
        - Bijbehorende tekening, 10207
        - Bijbehorende tekening, 15149
        - Bijbehorende tekening, 20141
        - Bijbehorende tekening, 20142
        - Bijbehorende tekening, 20143
        - Bijbehorende tekening, 20144
        - Bijbehorende tekening, 20145
        - Bijbehorende tekening, 20146
        - Bijbehorende tekening, 20147
        - Bijbehorende tekening, 20148
        - Bijbehorende tekening, 20149
        - Bijbehorende tekening, 20150
      - Beringen (L)., 1961-1972; div. nrs.
        - Stukken, 1315
        - Bijbehorende tekening, 6987
        - Bijbehorende tekening, 6988
      - De Berkel (Gld)., 1952-1975; div. nrs.
        - Stukken, 973; pak
        - Bijbehorende tekening, 6147
        - Bijbehorende tekening, 6148
        - Bijbehorende tekening, 6149
        - Bijbehorende tekening, 6150
        - Bijbehorende tekening, 6151
        - Bijbehorende tekening, 6152
        - Bijbehorende tekening, 6153
        - Bijbehorende tekening, 6154
      - Berlicum (NB)., 1957-1967; div. nrs.
        - Stukken, 1310
        - Bijbehorende tekening, 6974
        - Bijbehorende tekening, 6975
        - Bijbehorende tekening, 6976
        - Bijbehorende tekening, 6977
        - Bijbehorende tekening, 6978
        - Bijbehorende tekening, 6979
        - Bijbehorende tekening, 6980
        - Bijbehorende tekening, 6981
      - Polder Beschoot (NH)., 1967; 959; stuk
      - Best (NB)., 1953; 961
      - Beugense- en Heiseveld (NB)., 1961; 962; stuk
      - Bevermeerse Sluis (Gld)., 1952-1979; div. nrs.
        - Stukken, 969; pak
        - Bijbehorende tekening, 6134
        - Bijbehorende tekening, 6135
        - Bijbehorende tekening, 6136
        - Bijbehorende tekening, 6137
        - Bijbehorende tekening, 6138
        - Bijbehorende tekening, 6139
        - Bijbehorende tekening, 6140
        - Bijbehorende tekening, 6141
        - Bijbehorende tekening, 6142
        - Bijbehorende tekening, 6143
        - Bijbehorende tekening, 15168
        - Bijbehorende tekening, 15169
        - Bijbehorende tekening, 15170
        - Bijbehorende tekening, 15171
        - Bijbehorende tekening, 15172
      - Biersum (Gr)., 1965; 967; stuk
      - Biervliet (Z)., 1990-1991; 2139
      - Biesbosch (NB)., 1950-1969; div. nrs.
        - Stukken, 968
        - Bijbehorende tekening, 6123
        - Bijbehorende tekening, 6124
        - Bijbehorende tekening, 6125
        - Bijbehorende tekening, 6126
        - Bijbehorende tekening, 6127
        - Bijbehorende tekening, 6128
        - Bijbehorende tekening, 6129
        - Bijbehorende tekening, 6130
        - Bijbehorende tekening, 6131
        - Bijbehorende tekening, 6132
        - Bijbehorende tekening, 6133
        - Bijbehorende tekening, 10211
        - Bijbehorende tekening, 15160
        - Bijbehorende tekening, 15161
        - Bijbehorende tekening, 15162
        - Bijbehorende tekening, 15163
        - Bijbehorende tekening, 15164
        - Bijbehorende tekening, 15165
        - Bijbehorende tekening, 15166
        - Bijbehorende tekening, 15167
      - Binnenland- en Ziedewij (ZH)., 1958; div. nrs.
        - Stuk, 970
        - Bijbehorende tekening, 6144
      - Binnenpolders Besoyen (NB)., 1949-1961; 971
      - De Bisschop (O)., 1963-1964; div. nrs.
        - Stukken, 972
        - Bijbehorende tekening, 6145
        - Bijbehorende tekening, 6146
      - De Bjirmen (F)., 1968-1973; div. nrs.
        - Stukken, 974
        - Bijbehorende tekening, 6155
        - Bijbehorende tekening, 6156
        - Bijbehorende tekening, 6157
        - Bijbehorende tekening, 10212
        - Bijbehorende tekening, 10213
        - Bijbehorende tekening, 10214
        - Bijbehorende tekening, 10215
        - Bijbehorende tekening, 15173
      - Blankenham (O)., 1958-1977; div. nrs.
        - Stukken, 1077
        - Bijbehorende tekening, 6432
        - Bijbehorende tekening, 6433
        - Bijbehorende tekening, 6434
        - Bijbehorende tekening, 6435
      - Bliekebos (NH)., 1963; 988; stuk
      - Blitterswijk (L)., 1948; div. nrs.
        - Stukken, 989
        - Bijbehorende tekening, 6212
      - Polder Bloemendaal (NH)., 1957; 990; stuk
      - Bocholtz (L)., 1961; div. nrs.
        - Stukken, 976
        - Bijbehorende tekening, 6159
        - Bijbehorende tekening, 6160
        - Bijbehorende tekening, 6161
      - Bodegraven (ZH)., 1967; div. nrs.
        - Stukken, 978
        - Bijbehorende tekening, 6167
        - Bijbehorende tekening, 6168
      - Bodegraven-Noord (ZH)., 1977-1983; div. nrs.
        - Stukken, 1803; pak
        - Bijbehorende tekening, 8266
        - Bijbehorende tekening, 8267
        - Bijbehorende tekening, 8268
        - Bijbehorende tekening, 8269
        - Bijbehorende tekening, 8270
        - Bijbehorende tekening, 8271
        - Bijbehorende tekening, 8272
        - Bijbehorende tekening, 8273
      - Boekel (NB)., 1952-1961; div. nrs.
        - Stukken, 979
        - Bijbehorende tekening, 6169
        - Bijbehorende tekening, 6170
        - Bijbehorende tekening, 6171
        - Bijbehorende tekening, 20154
        - Bijbehorende tekening, 20155
      - Bokt (NB)., 1961; div. nrs.
        - Stuk, 982
        - Bijbehorende tekening, 6181
        - Bijbehorende tekening, 6182
      - Bommelerwaard (Gld)., 1946-1989; div. nrs.
        - Zuid, 1946-1982, 975, 6158
          - Stukken, 975
          - Bijbehorende tekening, 6158
        - West. 1947-1989, div. nrs.
          - 1947-1976, div. nrs.
            - Stukken, 984; pak
            - Bijbehorende tekening, 6187
            - Bijbehorende tekening, 6188
            - Bijbehorende tekening, 6189
            - Bijbehorende tekening, 6190
            - Bijbehorende tekening, 6191
            - Bijbehorende tekening, 6192
            - Bijbehorende tekening, 6193
            - Bijbehorende tekening, 6194
            - Bijbehorende tekening, 6195
            - Bijbehorende tekening, 6196
            - Bijbehorende tekening, 6197
            - Bijbehorende tekening, 6198
            - Bijbehorende tekening, 10216
            - Bijbehorende tekening, 10217
          - 1988-1989, 2101
        - Oost, 1949-1973, div. nrs.
          - Stukken, 983
          - Bijbehorende tekening, 6183
          - Bijbehorende tekening, 6184
          - Bijbehorende tekening, 6185
          - Bijbehorende tekening, 6186
      - Bonenbroek (L)., 1967; div. nrs.
        - Stuk, 987
        - Bijbehorende tekening, 10218
        - Bijbehorende tekening, 10219
      - Boomerpolder (NH)., 1958; 986; stuk
      - Boornbergum-Veenhoop (F)., 1957-1970; div. nrs.
        - Stukken, 981
        - Bijbehorende tekening, 6172
        - Bijbehorende tekening, 6173
        - Bijbehorende tekening, 6174
        - Bijbehorende tekening, 6175
        - Bijbehorende tekening, 6176
        - Bijbehorende tekening, 6177
        - Bijbehorende tekening, 6178
        - Bijbehorende tekening, 6179
        - Bijbehorende tekening, 6180
      - Borculo (Gld)., 1955-1979; div. nrs.
        - Stukken, 985; pak
        - Bijbehorende tekening, 6199
        - Bijbehorende tekening, 6200
        - Bijbehorende tekening, 6201
        - Bijbehorende tekening, 6202
        - Bijbehorende tekening, 6203
        - Bijbehorende tekening, 6204
        - Bijbehorende tekening, 6205
        - Bijbehorende tekening, 6206
        - Bijbehorende tekening, 6207
        - Bijbehorende tekening, 6208
        - Bijbehorende tekening, 6209
        - Bijbehorende tekening, 6210
        - Bijbehorende tekening, 6211
        - Bijbehorende tekening, 20156
        - Bijbehorende tekening, 20157
      - Borger en Buiner Es (D)., 1948-1969; div. nrs.
        - Stukken, 977
        - Bijbehorende tekening, 6162
        - Bijbehorende tekening, 6163
        - Bijbehorende tekening, 6164
        - Bijbehorende tekening, 6165
        - Bijbehorende tekening, 6166
      - Bornse Beek (O)., 1950-1961; 993
      - De Boschhoven (NB)., 1959; div. nrs.
        - Stukken, 992
        - Bijbehorende tekening, 6216
        - Bijbehorende tekening, 6217
      - Boshoven (L)., 1962-1965; div. nrs.
        - Stukken, 991
        - Bijbehorende tekening, 6213
        - Bijbehorende tekening, 6214
        - Bijbehorende tekening, 6215
      - Boskoop-Reeuwijk (ZH)., 1989; 1988; stuk
      - Bosschse Broek (NB)., 1954-1983; div. nrs.
        - Stukken, 998; pak
        - Bijbehorende tekening, 6226
        - Bijbehorende tekening, 6227
        - Bijbehorende tekening, 6228
        - Bijbehorende tekening, 6229
        - Bijbehorende tekening, 6230
        - Bijbehorende tekening, 6231
        - Bijbehorende tekening, 6232
      - Botshol (U)., 1950-1973; div. nrs.
        - Stukken, 994
        - Bijbehorende tekening, 6218
        - Bijbehorende tekening, 6219
        - Bijbehorende tekening, 6220
      - Bourtange (Gr)., 1952-1953; 980
      - Boven Mark (NB)., 1957-1969; div. nrs.
        - Stukken, 995
        - Bijbehorende tekening, 6221
        - Bijbehorende tekening, 6222
      - Boyl (F)., 1955; 996; stuk
      - Braakmanpolder (Z)., 1955-1973; div. nrs.
        - Stukken, 997
        - Bijbehorende tekening, 6223
        - Bijbehorende tekening, 6224
        - Bijbehorende tekening, 6225
        - Bijbehorende tekening, 10220
        - Bijbehorende tekening, 10221
        - Bijbehorende tekening, 10222
        - Bijbehorende tekening, 10223
        - Bijbehorende tekening, 20158
      - De Braakse Beek (Gld)., 1956-1975; 934
      - Braamhaar (O)., 1963; div. nrs.
        - Stukken, 999
        - Bijbehorende tekening, 6233
        - Bijbehorende tekening, 6234
      - Brachterbeek (L)., 1965; div. nrs.
        - Stukken, 1000
        - Bijbehorende tekening, 6235
        - Bijbehorende tekening, 6236
        - Bijbehorende tekening, 6237
      - Brammelo-Rietmolen (O)., 1947-1976; div. nrs.
        - Stukken, 1002; pak
        - Bijbehorende tekening, 6243
        - Bijbehorende tekening, 6244
        - Bijbehorende tekening, 6245
        - Bijbehorende tekening, 6246
        - Bijbehorende tekening, 6247
        - Bijbehorende tekening, 6248
        - Bijbehorende tekening, 6249
        - Bijbehorende tekening, 6250
        - Bijbehorende tekening, 10224
        - Bijbehorende tekening, 15176
        - Bijbehorende tekening, 15177
        - Bijbehorende tekening, 20159
      - Breskens-Zuidzande (Z)., 1986-1992; 2137
      - Breudijk-Harmelen (U)., 1957-1985; div. nrs.
        - Stukken, 1004
        - Bijbehorende tekening, 6253
        - Bijbehorende tekening, 6254
        - Bijbehorende tekening, 6255
      - Brinker en Ekeler Enk (Gld)., 1954; 1006, 6256
        - Stuk, 1006
        - Bijbehorende tekening, 6256
      - Polder Broek en Simontjes (ZH)., 1955-1970; 1007
      - Broekhuizen (L)., 1948-1978; div. nrs.
        - Stukken, 1738; pak
        - Bijbehorende tekening, 7936
        - Bijbehorende tekening, 7937
        - Bijbehorende tekening, 7938
        - Bijbehorende tekening, 7939
        - Bijbehorende tekening, 7940
        - Bijbehorende tekening, 7941
        - Bijbehorende tekening, 7942
        - Bijbehorende tekening, 7943
        - Bijbehorende tekening, 7944
        - Bijbehorende tekening, 7945
        - Bijbehorende tekening, 7946
        - Bijbehorende tekening, 7947
        - Bijbehorende tekening, 7948
        - Bijbehorende tekening, 7949
        - Bijbehorende tekening, 7950
        - Bijbehorende tekening, 7951
        - Bijbehorende tekening, 7952
        - Bijbehorende tekening, 20244
      - Broekkant (NB)., 1949; 1009
      - Broekslagerveld (O)., 1947-1962; 1011, 6261
        - Stukken, 1011
        - Bijbehorende tekening, 6261
      - Broekstreek (D)., 1948-1984; div. nrs.
        - Stukken, 1018
        - Bijbehorende tekening, 6269
        - Bijbehorende tekening, 6270
        - Bijbehorende tekening, 6271
        - Bijbehorende tekening, 6272
        - Bijbehorende tekening, 6273
        - Bijbehorende tekening, 6274
        - Bijbehorende tekening, 6275
        - Bijbehorende tekening, 6276
        - Bijbehorende tekening, 6277
        - Bijbehorende tekening, 6278
        - Bijbehorende tekening, 6279
        - Bijbehorende tekening, 6280
        - Bijbehorende tekening, 6281
        - Bijbehorende tekening, 6282
        - Bijbehorende tekening, 6283
        - Bijbehorende tekening, 6284
        - Bijbehorende tekening, 6285
        - Bijbehorende tekening, 6286
        - Bijbehorende tekening, 10226
      - Polder Broekvelden en Vettebroek (ZH)., 1957; 1020; stuk
      - Broekzijde (NB)., 1962; 1022; stuk
      - Bronneger en Buinerveen (D)., 1955-1961; div. nrs.
        - Stukken, 1023
        - Bijbehorende tekening, 6291
        - Bijbehorende tekening, 6292
        - Bijbehorende tekening, 6293
        - Bijbehorende tekening, 6294
        - Bijbehorende tekening, 6295
      - De Bruil (Gld)., 1960; div. nrs.
        - Stuk, 1003
        - Bijbehorende tekening, 6251
        - Bijbehorende tekening, 6252
      - Brummen-Voorst (Gld)., 1949-1986; div. nrs.
        - Stukken, 1801
        - Bijbehorende tekening, 8262
        - Bijbehorende tekening, 8263
        - Bijbehorende tekening, 8264
        - Bijbehorende tekening, 10496
        - Bijbehorende tekening, 10497
        - Bijbehorende tekening, 10498
        - Bijbehorende tekening, 10499
        - Bijbehorende tekening, 10500
        - Bijbehorende tekening, 20289
      - De Buitendijken (ZH)., 1957; 1005; stuk
      - Buitendijkse Hooipolders (NB)., 1953; 1008; stuk
      - Buitenpolder achter Kuinre (F)., 1954-1969; div. nrs.
        - Stukken, 1010
        - Bijbehorende tekening, 6257
        - Bijbehorende tekening, 6258
        - Bijbehorende tekening, 6259
        - Bijbehorende tekening, 6260
        - Bijbehorende tekening, 10225
        - Bijbehorende tekening, 15178
      - Buitenpolder Zeven Grietenijen (F)., 1964; div. nrs.
        - Stukken, 1012
        - Bijbehorende tekening, 6262
        - Bijbehorende tekening, 6263
        - Bijbehorende tekening, 6264
      - Buitenpost-Twijzel (F)., 1980-1988; div. nrs.
        - Stukken, 1794; pak
        - Bijbehorende tekening, 8205
        - Bijbehorende tekening, 8206
        - Bijbehorende tekening, 8207
        - Bijbehorende tekening, 8208
        - Bijbehorende tekening, 8209
        - Bijbehorende tekening, 8210
        - Bijbehorende tekening, 8211
        - Bijbehorende tekening, 8212
        - Bijbehorende tekening, 8213
        - Bijbehorende tekening, 8214
        - Bijbehorende tekening, 8215
        - Bijbehorende tekening, 8216
        - Bijbehorende tekening, 8217
      - Bunne Donderen (D)., 1960; 1013; stuk
      - Bunnik (U)., 1956-1982; div. nrs.
        - Stukken, 1782
        - Bijbehorende tekening, 8178
        - Bijbehorende tekening, 15377
        - Bijbehorende tekening, 15378
      - Canisvlietpolder (Z)., 1953-1962; 1108, 6512
        - Stukken, 1108
        - Bijbehorende tekening, 6512
      - Ten Westen van de Capelse Vaart (NB)., 1949-1955; div. nrs.
        - Stukken, 1014
        - Bijbehorende tekening, 6265
        - Bijbehorende tekening, 6266
      - Castricum en Groot Limmerpolder (NH)., 1947-1948; div. nrs.
        - Stukken, 1015
        - Bijbehorende tekening, 6267
        - Bijbehorende tekening, 6268
      - Catharina Hoeve (NH)., 1962; div. nrs.
        - Stuk, 1016
        - Bijbehorende tekening, 15179
        - Bijbehorende tekening, 15180
      - Centraal Plateau (L)., 1985-1990; 1990, 10617
        - Stukken, 1990
        - Bijbehorende tekening, 10617
      - Chaam (NB)., 1956; 1017; stuk
      - Coevorden en Daler Venen (D)., 1960-1971; div. nrs.
        - Stukken, 1021; pak
        - Bijbehorende tekening, 6288
        - Bijbehorende tekening, 6289
        - Bijbehorende tekening, 6290
        - Bijbehorende tekening, 15181
      - Coevorden-Oost (D)., 1956-1962; 1019, 6287
        - Stukken, 1019
        - Bijbehorende tekening, 6287
      - Collendoornerveen (O)., 1958-1960; 1024
      - Cortenoever (Gld)., 1956-1972; div. nrs.
        - Stukken, 1025
        - Bijbehorende tekening, 6296
        - Bijbehorende tekening, 6297
        - Bijbehorende tekening, 6298
        - Bijbehorende tekening, 6299
      - Daarle-Hellendoorn (O)., 1946-1976; div. nrs.
        - Stukken, 1001; pak
        - Bijbehorende tekening, 6238
        - Bijbehorende tekening, 6239
        - Bijbehorende tekening, 6240
        - Bijbehorende tekening, 6241
        - Bijbehorende tekening, 6242
        - Bijbehorende tekening, 15174
        - Bijbehorende tekening, 15175
      - Dalen (D)., 1958-1969; div. nrs.
        - Stukken, 1035
        - Bijbehorende tekening, 6307
        - Bijbehorende tekening, 6308
        - Bijbehorende tekening, 6309
        - Bijbehorende tekening, 6310
        - Bijbehorende tekening, 10231
      - Dalfsen (O)., 1950-1968; div. nrs.
        - Stukken, 1027
        - Bijbehorende tekening, 6300